Finding Aid to Archivo Histórico de la Defensa Nacional records, 1706-1857
The Bancroft Library
- Expediente 2745
  - Representación de D. Martín Carrera, Director General de Artillería, con motivo de diversos ascensos concedidos, Año de 1847 (Reel 74)
  - Relación de patentes expedidas el mes de mayo de 1847 (Reel 74)
  - Instancias de Juan Manuel Lasquetty, para que el puerto de Altata, Sin., sea habilitado para el comercio extranjero, Año de 1847 (Reel 74)
  - Organización y distribución de fuerzas militares norteamericanas, al mando de los Generales Winfield Scott y Zacarías Taylor, aprobada el 3 de marzo de 1847, (Págs. 7 a 10). (Reel 74)
  - Partes de la Comandancia General del Estado de Guanajuato, sobre organización de fuerzas voluntarias al mando delos Generales Mariano Chico y Pedro Cortazar, Año de 1847; (Págs. 11 a 15). (Reel 74)
  - Extracto de órdenes dadas el mes de abril de 1847, con motivo de la acción desarrollada en Cerro Gordo, en contra de las fuerzas norteamericanas, (Págs. 16 a 17). 17 ff. (Reel 74)
- Expediente 2761
  - Partes de las Comandancias Generales de los Estados de San Luis Potosí y Querétaro, dando cuenta de la sublevación ocurrida en la Sierra Gorda, y designación a favor de don Julían de los Reyes, como Gobernador del de San Luis Potosí, por haber sido desconocidos don Ramón Adame y don Mariano Avila, como Gobernador y Vice-Gobernador, respectivamente, Año de 1848 (Reel 74)
  - Partes de los Generales Nicolás Bravo y Andrés Terrés, de las acciones desarrolladas en Chapultepec, Nolino del Rey y Garita de Belem, los días 12 y 13 de septiembre de 1847, en contra de las fuerzas norteamericanas, (Págs. 217 a 237). (Reel 74)
  - Representación del Coronel Jorge López de Lara, haciendo una relación de sus servicios en los estados de Tamaulipas y Nuevo León, (Págs. 239 a 245). (Reel 74)
  - Partes del General Juan Pablo Anaya, en Jefe de la División de Occidente, dando cuenta de las violaciones al armisticio, cometidas en el puerto de Mazatlán, Sin., por el Jefe de las fuerzas navales norteamericanas, Año de 1848; (Pág. 252). (Reel 74)
  - Representación del H. Ayuntamiento de la ciudad de México, dando cuenta de la petición de armas hecha a los jefes de las fuerzas norteamericanas, por los habitantes de los pueblos comarcanos, para fomentar una rebelión, Año de 1848; (Pág. 278). (Reel 74)
  - Parte de don Angel Trias, Gobernador y Comandante General del Estado de Chihuahua, relativo a la libertad de prisioneros, devolución de propiedades y evacuación de las plazas de Chihuahua y Rosales por las fuerzas norteamericanas, Año de 1848; (Pág. 282). (Reel 74)
  - Asuntos diversos de las Comandancias Generales de lso Estados de San Luis Potosí, Zacatecas, Chiapas, México, Querétaro, Puebla y Oaxaca, Años de 1847-48; 440 ff. (Reel 74)
- Expediente 2767
  - Partes de la Comandancia General del Estado de Chiapas, dando cuenta del pronunciamiento ocurrido en las poblaciones de Tuxtla Chico y Soconusco, el 23 de enero de 1848 (Reel 74)
  - Correspondencia de las Comandancias Generales de Oaxaca, Veracruz, Sinaloa, Michoacán, Tamaulipas y Querétaro, relacionada con los tratados de paz celebrados con los Estados Unidos de Norteamérica, el 2 de febrero de 1848 (Reel 74)
  - Parte del Jefe Político de la Baja California, dando cuenta de la invasión de los puertos de La Paz y San José del Cabo, por fuerzas norteamericanas, Año de 1848; (Pág. 32). (Reel 74)
  - Documentación sobre la conducta observada por el Coronel José Guadalupe Perdigón Garay, como Jefe del Sector situado en Huehuetoca, Méx., y Tula, Hgo, Año de 1848; (Pág. 39). (Reel 74)
  - Observaciones de la Comisión de Límites, sobre el descubrimiento de la Luissiana, por Roberto de la Salle, el año de 1685, y sus límites con el Departamento de Texas, Año de 1827; (Págs, 66 a 70). 147 ff. (Reel 74)
- Expediente 2768
  - Alocución dirigida por el General Anastasio Bustamenta, a las fuerzas de su mando, con motivo de su marcha a San Luis Potosí, Año de 1848 (Reel 74)
- Expediente 2769. (cont.)
  - Certificado expedido al Capitán Ignacio Vigil, por haber concurrido a las acciones dadas en el Molino del Rey y Chapultepec, los días 8, 12 y 13 de septembre de 1847, en contra de las fuerzas norteamericanas, así como de haber salvado la bandera del Batallón Uión, de la Guardia Nacional de Oaxaca, en el fuerte de Chapultepec, (Pág. 14 y 15). (Reel 74)
  - Asuntos diversos de las Comandancias Generales de Jalisco, Sonora, Guanajuato y Chipas, Año de 1848; 15 ff. (Reel 74)
- Expediente 2770
  - Parte de la Comandancia Militar de Tolimán, Qro., relativo a la acción desarrollada en Santa María Peña Miller, contra la sublevación de Xichú, Gto., el día 8 de abril de 1848 (Reel 74)
  - Partes de la Comandancia General de Chihuahua, manifestando la proximidad de las fuerzas norteamericanas a varios puntos de la República, y solicitando recursos para su defensa (Reel 74)
  - Partes de novedades de las Comandancias Generales de Chiapas, Guadalajara, Sinaloa, Veracruz, Tabasco, Oaxaca, Querétaro, Nuevo León, Durango, Michoacán, Tamulipas, y Zacatecas, Año de 1848; 75 ff. (Reel 74)
- Expediente 2772
  - Parte del Capitán Antonio Mendoza, relativo a la acción desarrollada en el Puerto de Guaymas, Son., en contra de las fuerzas norteamericanas, el 13 de enero de 1848; (Págs. 6 a 7). (Reel 74)
  - Planes formulados por el Teniente Coronel Juan N. Llorente y Eduardo Herrera vecines de Chicontepec, Ver., para declarar comunes las tierras de las haciendas, suspendiendo toda clase de tributos, en virtud de la invasión norteamericana, (Pág. 17 a 25). (Reel 74)
  - Movimento de adhesión en los distritos de Huejutla, Hgo., Ozuluama, Tantoyuca y Hicontepec, Ver., así como en el Estado de Puebla, Año de 1847-48; 189 ff. (Reel 74)
- Expediente 2780
  - Documentación relativa a la acusación hecha en contra del Coronel Rafael Telles, Teniente Coronel José María Flores, y otros, por haber cooperado en los desordenes ocurridos en Sinaloa, 1848 (Reel 74-75)
  - Un folleto titulado “Refutación al minifiesto que dió a luz en el puerto de Mazatlán con fecha 19 de octubre, D. Rafael Telles, Gobernador, por la violación de las leyes y por el deredho bárbaro y ominoso de la fuerza, 1847; (Impreso). (Pág. 6 a 15) (Reel 74-75)
  - Proclama de D. Rafael dela Vega, Gobernador del Estado de Sinaloa, relativa a la entrega del mando civil y militar por el Coronel Rafael Telles, (Impreso). (Pág. 62). (Reel 74-75)
  - Parte del General José María Yañez, Comandante General del Esatdo de Jalisco, dando cuenta de la muerte del Coronel Rafael Telles, Año de 1848; 134 ff. (Reel 74-75)
- Expediente 2788
  - Partes del General Manuel María Gándara, Comandante General del Estado de Sonora, relativos a la conspiración intentada en el puerto de Guaymas, Año de 1848; 15 ff. (Reel 75)
- Expediente 2806
  - Designación a favor del General Mariano Arista, como Secretario de Guerra y Marina y correspondencia particular del mismo, 11 de junio de 1848 (Reel 75)
  - Movimiento de fondos de la Comisaría General del Estado de Puebla, Año de 1848 (Reel 75)
  - Representación del Coronel Manuel Rojas, para que se le cubran sus haberes, Año de 1848; (Pág. 36). (Reel 75)
  - Decreto del General José Joaquín de Herrera, Presidente Constitucional de la República, sobre organización de las Compañías de San Patricio, Año de 1848; (Pág. 49). (Reel 75)
  - Partes de novedades del General Juan Alvarez, en Jefe del Ejército del Sur, Año de 1848 (Reel 75)
  - Asuntos diversos de las Comandancias Generales de los Estados de Zacatecas, San Luis Potosí, Sonora y Puebla, Año de 1848; 109 ff. (Reel 75)
- Expediente 2818
  - Asujtos diversos de la Comandancias Generales de los Estados de Chiapas, Querétaro, Guanajuato, San Luis Potosí, Puebla, Zacatecas, Durango, Nuevo León, Tabasco, Oaxaca, Jalisco, Michoacán, México, Tamaulipas, Sinaloa y Sonora, Año de 1848 (Reel 75)
  - Decreto del General José Joaquín de Herrera, Presidente de la República, ordenando el traslado de los Poderes de la Unión de la ciudad de México, 6 de junio de 1848; (Pág. 49). 107 ff. (Reel 75)
- Expediente 2839
  - Partes de D. Manuel María Gándara, Gobernador del Estado de Sonora, manifestando la introducción de una embarcaciónnnorteamericana en el puerto de Guaymas, Son, Año de 1848; 15 ff. (Reel 75)
- Expediente 2842
  - Ausntos diversos de las Comandancias Generales de los Estados de Guanajuato, Puebla, México, Veracruz, Jalisco, Chiapas, Tabasco, Chihuahua, Durango, San Luis Potosí, Sonora, Tamaulipas y del Sur, Año de 1848 (Reel 75)
  - Sumaria formada al General Mariano Guerra Manzanares, por su actuación política y militar en la villa de San Juan de los Lagos, Jal, el 7 de junio de 1848; (Pág. 141-190). (Reel 75)
  - Un ejemplar del periódico oficial “El Republicano Jalisciense”, de 15 de agosto de 1848; (Pág. 205). (Reel 75)
  - Dictamen del Asesor Militar, en la sumaria formada a los Generales Manuel Andrade y Antonio María Jáuregui, por su actuación en la acción desarrollada en el Molino del Rey, el 8 de septiembre de 1847, en contra de las fuerzas norteamericanas, (Pág. 273). 416 ff. (Reel 75)
- Expediente 2849
  - Parte de la Comandancia General del Estado de Sonora, dando cuenta del movimiento de embarcaciones en el puerto de Guaymas, Son, Año de 1848; 2 ff. (Reel 75)
- Expediente 2854
  - Partes de novedades de las Comandancias Generales de Michoacán, Nuevo Leóm, Oaxaca, Colima, Coahuila, Sonora, Querétaro, Guanajuato e Iguala, Año de 1848; 23 ff. (Reel 75)
- Expediente 2858
  - Partes de novedades y asuntos diversos de las Comandancias Generales de San Luis Potosí, Colima, Zacatecas, Sonora, Acapulco, Puebla y Tabasco, Año de 1848; 30 ff. (Reel 75)
- Expediente 2384
  - Recompensas concedidas a los Jefes y Oficiales que concurrieron a las acciones de Palo Alto, Resaca de Guerrero, defensa de la plaza de Monterrey, La Angostura y Cerro Gordo, en contra de las fuerzas norteamericanas, Año de 1847; 14 ff. (Reel 76)
- Expediente 2370
  - Partes de la Comandancia General de Sonora, dando cuenta de la situación militar, con motivo de la invasión norteamericana, Año de 1847; 7 ff. (Reel 76)
- Expediente 2385
  - Relaciones del personal de Jefes y Oficiales del Regimiento Permanente de Coraceros, que concurrieron a las acciones de La Angostura y Cerro Gordo, en contra de las fuerzas norteamericanas, Año de 1847; 6 ff. (Reel 76)
- Expediente 2387
  - Designación a favor del General Teófilo Romero, como Comandante General del Estado de Sonora, Año de 1847; 11 ff. (Reel 76)
- Expediente 2344
  - Partes de la Comandancia General del Estado de Veracruz, dando cuenta del movimiento de fuerzas y operaciones desarrolladas en contra de las norteamericanas, Año de 1847; 37 ff. (Reel 76)
- Expediente 2451
  - Obras de fortificación sobre el camino de Puebla a México, a cargo del General Juan N. Almonte, con motivo del Estado de guerra con los Estados Unidos de América, Año de 1847; 64 ff. (Reel 76)
- Expediente 2456
  - Documentación relacionada con prisioneros de guerra norteamericanos, Años de 1847; 48 ff. (Reel 76)
- Expediente 2460
  - Partes y proclamas de la Comandancia General de Guanajuato, con referencia a la ocupación de la plaza de Veracruz, por fuerzas norteamericanas, y plan para la defensa de la República, Año de 1847; 15 ff. (Reel 76)
- Expediente 2462
  - Partes de la Comandancia General de Barlovento, relativos al movimiento de fuerzas, con motivo del estado de guerra con los Estados Unidos, Año de 1847; 8 ff. (Reel 76)
- Expediente 2466
  - Documentos relacionados con la acción de Cerro Gordo y Veracruz, contra fuerzas norteamericanas (Reel 76)
  - Fortificación de la fortaleza de Perote, Ver, Año de 1847; 9 ff. (Reel 76)
- Expediente 2469
  - Documentación relativa a las obras de fortificación llevados a cabo en el camino de México y Veracruz, con motivo del estado de guerra con los Estados Unidos, Año de 1847; 64 ff. (Reel 76)
- Expediente 2470
  - Partes del General Antonio López de Santa Anna, en Jefe del Ejército de Operaciones de Oriente, relativos alas accones desarrolladas en San Juan de Ulúa, Ver., contra las fuerzas norteamericanas (Reel 76)
  - Un impreso referente a la toma de la plaza de Veracruz por fuerzas norteamericanas, Año de 1847; 39 ff. (Reel 76)
- Expediente 2472
  - Documentación relativa a las acciones que se sostuvieron en contra de las fuerzas norteamericanas, al mando del General Zacarías Taylor (Reel 76)
  - Proclama del General Taylor a los habitantes de Tamaulipas, Nuevo León y Coahuila imponiéndoles tributos, Año de 1847; (IMPRESO). (Pág. 75). 118 ff. (Reel 76)
- Expediente 2473
  - Partes del General Mauricio Ugarte, Comandante General del Estado de Chihuahua, dando cuenta de la acción desarrollada en las lomas de Sacramento, el 28 de febrero de 1847, en contra de las fuerzas norteamericanas, Año de 1847; 25 ff. (Reel 76)
- Expediente 2478
  - Partes del General Anastasio Bustamante, en Jefe de la División de Occidente, dando cuenta del movimiento de fuerzas en Sinaloa y Sonora, con motivo de la invasión norteamericana, Año de 1847 (Reel 76)
  - Un ejemplar del periódico oficial del Gobierno del Estado de Sonora, “El Demócrata,”, 26 de enero de 1847; (Pág. 32). 116 ff. (Reel 76)
- Expediente 2480
  - Partes del General Anastasio Bustamante, en Jefe de la División de Occidente, relacionados con la amnistía concedida a los que proclamaron la dictadura en el Estado de Sinaloa, el 18 de enero de 1847; 34 ff. (Reel 76)
- Expediente 2484
  - Partes de la Comandancia General del Estado de Guanajuato, sobre organización de una División y movimiento de fuerzas con motivo del estado de guerra con los Estados Unidos, Año de 1847; 48 ff. (Reel 76)
- Expediente 2485
  - Circulares a las Comandancias Generales, para que activen la defensa del País, con motivo de la invasión norteamericana, 12 de mayo de 1847 y 31 de marzo de 1847; 5 ff. (Reel 76)
- Expediente 2488
  - Representación del General Rómulo Díaz de la Vega, para que se cubran sus haberes a los prisioneros de guerra norteamericanos, destinados en la fortaleza de San Juan de Ulúa, Ver, Año de 1847; 2 ff. (Reel 76)
- Expediente 2491
  - Documentación relativa a la acción de Sacramento, Chih., del 28 de febrero de 1847 (Reel 76)
  - Representación de José María de Arlegui, Comandante General del Estado de Durango, solicitando fuerzas y armamento para la defensa del mismo Estado, contra las fuerzas norteamericanas y ausntos diversos, Año de 1847; 44 ff. (Reel 76)
- Expediente 2492
  - Partes del General José María Yáñez, Comandante General del Estado de Jalisco, relativos a bloqueos efectuados por buques norteamericanos en los Puertos de Mazatlán, Guaymas y Acapulco (Reel 76)
  - Solicitud del mismo para que se le proporcionen amplias facultades para poder organizar la fuerza de aquel Estado, Año de 1847; 21 ff. (Reel 76)
- Expediente 2493
  - Parte del General Juan Alvarez, en Jefe de la División del Sur, pidiendo armamento y equipo con motivo de la campaña en contra de las fuerzas norteamericanas (Reel 76)
  - Proclamas del General Juan Alvarez y de Eugenio Vargas, Comandante General de Tierra Caliente, excitando a sus habitantes para la defensa de la República, Año de 1847; (Págs. 20 y 40). 68 ff. (Reel 76)
- Expediente 2498
  - Partes del General Ignacio de Mora y Villamil en Jefe del Ejército del Norte, sobre ministración de recursos con motivo del estado de guerra con los Estados Unidos y asuntos diversos, Año de 1847; 61 ff. (Reel 76)
- Expediente 2499
  - Documentación relacionada con la fortificación de las líneas de defensa de la Plaza de México, con motivo del estado de guerra con los Estados Unidos (Reel 76)
  - A suntos diversos de las Comandancias Generales de los Estados de Aguascalientes, Sinaloa, Tamaulipas, Nuevo León, Michoacán, Colima, Durango, Nuevo México, San Luis Posotí, Quéretaro, Hidalgo, Oaxaca, Zacatecas, Chiapas, Celaya y Tabasco, Año de 1847 (Reel 76)
  - (Se encuentran mutiladas del Ángulo superior izquierdo las páginas 16 y 19), 62 ff. (Reel 76)
- Expediente 2501
  - Partes de las Comandancias Generales de los Estados de Zacatecas, Chihuahua, México, Durango, San Luis Potosí, Michoacán, Sinaloa, Jalisco, Veracruz, Chiapas, Agusscalientes, Oaxaca, Tamaulipas, Querétaro, Puebla y Guanajuato, relacionados con el estado de guerra con los Estados Unidos, Año de 1847; 227 ff. (Reel 76-77)
- Expediente 2504
  - Informaciones sobre la ocupación de la plaza de Puebla, por fuerzas norteamericanas al mando del General Scott, Año de 1847 (Reel 77)
  - Obras de fortifiación del Peñón Viejo, Año de 1847; 54 ff. (Reel 77)
- Expediente 2518
  - Partes de las Comandancias Generales de los Estados de México, Guanajuato, Oaxaca, Zacatecas, Puebla, San Luis Potosí, Michoacán, Querétaro, Durango, Sinaloa, Tlaxcala, Veracurz, Chiapas y Tabasco, dando cuenta de las obras de fortificación y movimiento de fuerzas con motivo del estado de guerra con los Estados Unidos del Norte, Año de 1847; 197 ff. (Reel 77)
- Expediente 2871
  - Organización en New Orleans, de 350 hombres como vanguardia de una expedición de aventureros norteamericanos, con el propósito de introducirse en territorio Mexicano, Año de 1848; 39 ff. (Reel 77)
- Expediente 2873
  - Asuntos diversos de las Comandancias Generales de los Estados de México, San Luis Potosí, Tamaulipas, Sinaloa, Puebla, Chihuahua, Jalisco, Oaxaca, Durango, Guanajuato, Coahuila, Nuevo León, Michoacán, Zacatecas, Veracruz, Tabasco y Querétaro, Año de 1848; 319 ff. (Reel 77)
- Expediente 2874
  - Asutnos diversos de las Comandancias Generales de los Estados de Chiapas, Oaxaca, Guanajuato, Durango, Veracruz, Puebla, Sianaloa, México, Nuevo León, Tamaulipas, Chihuahua y Jalisco, Año de 1848 (Reel 77-78)
  - Partes de los Generales Anastasio Bustamante y José María Jarero, relacionados con la pacificación de la Sierra Gorda y Xichú, Gto, Año de 1848 (Reel 77-78)
  - Partes del General Juan Pablo Anaya, en Jefe de la División de Occidente, dando cuenta de la sublevación encabezada por el Tte. Coronel Antonio Palacios Miranda, en el Puerto de Mazatlán, Sin, 18 de julio de 1848; (Págs. 154 a 177). (Reel 77-78)
  - Parte del Jefe Político de la Baja California, dando cuenta de la desocupación del puerto de San José del Cabo, por las fuerzas norteamericanas, enarbolándose el Pabellón Mexicano, 6 de septiembre de 1848; (Pág. 179). 401 ff. (Reel 77-78)
- Expediente 2880
  - Parte del Jefe Político de la Baja California, dando cuenta de la desocupación del puerto de San José del Cabo por las fuerzas norteamericanas, 6 de septiembre de 1848; (Pág. 3). (Reel 78)
  - Correspondencia del Ministerio de Relaciones Interiores y Exteriores, relacionada con la expedición organizada en New Orleans, E.U.A., para formar una república con los Estados de Tamulipas, Nuevo León y Coahuila, Año de 1848 (Reel 78)
  - Expulsión del súbdito español Francisco de Paula Enrrile, Año de 1848; 45 ff. (Reel 78)
- Expediente 2888
  - Nombramiento de Comandante General del Estado de Guanajuato, a favor del Gral. Anastasio Bustamante (Reel 78)
  - Acta levantada por las fuerzas de la Guardia Nacional del puerto de Tampico, Tamps., oponiéndose a la concentración de fuerzas militares en dicho punto, Septiembre de 1848; (IMPRESO). (p. 25) (Reel 78)
  - Relación de los heridos durante las acciones desarrolladas los días 6, 8, 14 y 18 del mes de julio de 1848, con motivo de la rebelión ocurrida en la Sierra Gorda y Xichú, Gto (Reel 78)
  - Parte de novedades de las Comandancias Generales de Michoacán, Colima, Zacatecas y Sonora, Año de 1848; 46 ff. (Reel 78)
- Expediente 2892
  - Correspondencia del Ministerio de Relaciones Interiores, relacionada con la situación militar en el Estado de Tabasco y San Antonio de Bejar, E.U.A., así como con la compra de armamento en Belice para sostener el pronunciamiento del General Bruno Miguel, Año de 1848; 29 ff. (Reel 78)
- Expediente 2898
  - Partes de novedades de las Comandancias Generales de los Estados de Chihuahua, Sonora, México, Michoacán, Veracruz, Jalisco y Coahuila, Año de 1848; 15 ff. (Reel 78)
- Expediente 2899
  - Asuntos diversos de las Comandancias Generales de Tabasco, Chiapas, Jalisco, Coahuila, México, Colima, Puebla, San Luis Potosí, Nuevo León, Guanajuato, Veracruz, Michoacán, Sinaloa, Querétaro, Tamulipas, y Oaxaca, Año de 1848 (Reel 78)
  - Estados de fuerzas y armamento de la Guarnición de la plaza de Saltillo, Coah, Noviembre de 1848; (pp. 19 a 30). 181 ff. (Reel 78)
- Expediente 2900
  - Partes y proclamas de los Generales Francisco Vital Fernández y José Cayetano de Montoya, Gobernador y Comandante General del Estado de Tamaulipas, respectivamente, relacionados con la expedición organizada en New Orleans, E.U.A., para formar la República de Sierra Madre, Año de 1848 (Reel 78)
  - Partes y proclamas del General José Urrea, Comandante General de los Estados Internos de Oriente, dando cuenta de la situación militar en el Estado de Tamaulipas, con motivo de la invasión norteamericana, Años de 1847-1848; 58 ff. (Reel 78)
- Expediente 2902
  - Representación de los vecinos del puerto de Mazatlán, Sin., para que se suprima la Comandancia General del Estado de Sinaloa, así como las fuerzas de la guarnición de dicho puerto, Año de 1848 (Reel 78)
  - Instancia del H. Ayuntamiento de la ciudad de Matamoros, Tamps., para que las fuerzas militares no residan en los pueblos, (p. 8). 11 ff. (Reel 78)
- Expediente 2908
  - Documentación relativo a los disturbios políticos ocurridos en la Baja California, y expulsión de Marcos Ramírez y Celestino Gamboa, por el delito de sedición, Año de 1848; 21 ff. (Reel 78)
- Expediente 2909
  - Instancias de Gregoria Fuentes y Gabirel Núñez, sobre indemnización por los perjuicios sufredos en sus propiedades con motivo de la defensa de la ciudad de México y puerto de Veracruz, en contra de las fuerzas norteamericanas, Año de 1848 (Reel 78)
  - Documantación relativa a la sumaria instruidad a Frandisco Lerdo de Tejada. Vista de la Aduana del puerto de Mazatlán, Sin, Año de 1848; 11 ff. (Reel 78)
- Expediente 2915
  - Partes de novedades de la Comandancia General del Estado de México, Año de 1849; (pp. 1-24, 251-325, 455-471). (Reel 78)
  - Partes de la Comandancia General e Inspección del Estado de Chihuahua, dando cuenta de la ocupación de los pueblos de San Elizario, Socorro e Isleta, por fuerzas norteamericanas, Enero 20 de 1849; (p. 245) (Reel 78)
  - Partes del General Juan Alvarez, Comandante General del Sur, dando cuenta de la representación hecha por los municipios de Taxco, Iguala, Coyuca y Tepecoacuilco, Gro., para la erección del Estado de Guerrero, Año de 1849; (pp. 363-406). (Reel 78)
  - Asuntos diversos de las Comandancias Generales de los Estados de Chihuahua, Oaxaca, Chiapas, Jalisco, Veracruz, Tamaulipas, Puebla Tabasco, San Luis Potosí, Sinaloa, Zacatecas y Michoacán, Año de 1849; 619 ff. (Reel 78)
- Expediente 2920
  - Instrucciones al Comandante General del Estado de Tabasco, sobre la vigilancia que debe observar (Reel 78)
  - Informe del Cónsul de México, en La Habana, Cuba, sobre la situación militar y política del Estado de Yucatán, siendo Gobernador don Miguel Barbachano, Año de 1849; (p. 2). (Reel 78)
  - Movimiento de embarcaciones en el puerto de Tampico, Tamps., conduciendo armamento (Reel 78)
  - Representación en contra del Coronel Juan Bautista Traconis, Comandante de la Guarnición del puerto de Mazatlán, Sin., Año de 1849 (Reel 78)
  - Protesta del Gobernador del Estado de Chihuahua, por la ocupación de la s poblaciones de San Alizario, Isleta y Socorro, por fuerzas norteamericanas, Año de 1849; (p. 13). 13 ff. (Reel 78)
- Expediente 2930
  - Representación del Coronel Manuel Pelaez, Comdante General del Estado de Chiapas, en contra de Fernando Nicaolás Maldonado, Gobernador del mismo, por haberle retirado el auxilio de la Guardia Nacional para sofocar el pronunciameinto del General Miguel Bruno, Gobernador del Estado de Tabasco, Año de 1848 (Reel 78)